【裁判字號】    90,自,32
【裁判日期】    900531
【裁判案由】    背信等
【裁判全文】
臺灣臺南地方法院刑事判決                              九十年度自字第三二號
    自  訴  人  擎天
    法定代理人  午○○
    被      告  未○○
    選任辯護人  涂禎和
                林憲聰
右列被告因背信等案件，經自訴人提起自訴，本院判決如左：
    主  文
未○○連續對於業務上所持有之物，意圖為自己不法之所有，而侵占自己持有他人之
物，處有期徒刑柒月；又連續為他人處理事務，意圖為自己不法之利益，而為違背其
任務之行為，致生損害於本人之財產，處有期徒刑肆月，應執行有期徒刑玖月。
    事  實
一、未○○係擎天大樓管理委員會第四、五、六屆之主任委員，為從事業務之人，受
    該大樓全體住戶之委任管理大樓共有、共用部分之維護及與大樓共同住戶相關之
    事務，並包括收益、公共基金之孳息及其他經費之收支、保管及運用。詎未○○
    基於意圖為自己不法所有之概括犯意，利用其於民國八十六年間至八十八年間任
    職管理委員會擔任主任委員之職務之便，連續在位於臺南市○○○路○段七十三
    巷十號之擎天大樓內，將如附表二編號１至編號８所示住戶已繳納如附表二編號
    １至編號８之管理費金額，及以如附表三編號２至編號５之手段，將如附表三編
    號２至編號５之金額，分別未入帳於管理委員會及請領支出，易持有為所有而侵
    吞入己，致侵害管理委員會之權益；未○○另基於為自己不法之利益之概括犯意
    ，連續於如附表三編號１所示之時間，在上開地點，違背管理委員之職務，未繳
    納九個月如附表所示之管理費，致生損害於擎天大樓管理委員會之財產。
二、案經自訴人提起自訴。
    理  由
壹、有罪部分：
一、訊據被告未○○矢口否認有何侵占及背信之行為云云（見本院九十年二月八日訊
    問筆錄、九十年二月十九日訊問筆錄、九十年二月二十六日訊問筆錄、九十年三
    月五日訊問筆錄、九十年三月二十日訊問筆錄、九十年三月二十七日訊問筆錄、
    九十年四月十九日訊問筆錄、九十年四月三十日訊問筆錄、九十年五月十七日審
    理筆錄），惟查，右揭事實，業據證人丙○○、陳珮臻、庚○○、林清井、乙○○、甲○○、丁○○、賴繡珠、丑○○、辰○○及癸○○於本院審理時證述無訛
    （見本院九十年二月十九日訊問筆錄、九十年二月二十日訊問筆錄、九十年二月
    二十六日訊問筆錄、九十年三月十九日訊問筆錄），故（一）、就管理費之部分
    （如附表二編號１至編號８所示），被告既於本院審理時自承住戶若未繳納管理
    費會催繳並送法院執行等語（見本院九十年四月十九日訊問筆錄），核與證人黃
    春義、戊○○、庚○○所證述之內容相符（見本院九十年四月十九日訊問筆錄、
    九十年四月三十日訊問筆錄、九十年二月二十六日訊問筆錄），亦足證如附表二
    編號１至編號８所示之住戶均確有繳納管理費，而被告並未將之入帳乙節為真，
    否則何以被告未向各該住戶為任何催告並將未繳之住戶移送法院執行？況被告亦
    自承事後有補繳入帳等語（見本院九十年二月八日訊問筆錄），則衡諸常情，苟
    各該住戶確未繳納如附表二編號１至編號８所示之管理費，或管理員未將住戶所
    繳交之管理費移由被告處理，何以被告甘為上開住戶代繳前揭金額不鮮之管理費
    ，而於事後亦不向各該住戶或管理員請求返還所代繳之管理費？此不違與常理未
    符，益徵被告於行為當時即確有侵占之故意甚明；（二）、就支領「總幹事」薪
    資部分（如附表三編號２所示），被告辯稱：「因八十八年十二月二十八日會議
    時尚未決定月薪數額，而後延至八十九年二月中旬之間才口頭詢問委員決定月薪
    數額（並未經會議，因屢次召集，均未能合法開會）」云云（見本院九十年三月
    十二日訊問筆錄），被告固亦提出公告及同意書各一紙供本院參酌，惟按：「管
    理委員會議由主任委員擔任主席，會議應有委員過半數出席，經出席委員過半數
    同意，方得以通過執行」，擎天大樓八十四年八月六日管理組織章程第四條後段
    定有明文，有擎天大樓管理組織章程一份在卷可佐。是關於擎天大樓任何決議，
    應有委員過半數之出席，出席委員過半數之同意，始得執行，殆無疑義。訊據被
    告辯稱：「（當初決議支領月薪有何證據證明？）當初參加的住戶都有同意」云
    云（見本院九十年三月五日訊問筆錄），復辯稱：「委員會是開會通過聘請有給
    職總幹事」云云（見本院九十年四月十九日訊問筆錄），再辯稱：「（本次開會
    性質是住戶大會？還是委員會會議？）那次是要改選委員，只要有問題的住戶均
    可以下來參加，那次是管理委員會的內部會議」云云（見同日筆錄），是八十八
    年十二月間所開之會議性質，究係住戶大會？或係管理委員會會議？是被告不惟
    供詞反覆，亦未提出任何委員會開會之會議記錄或參加會議住戶之簽名供本院參
    酌，亦即，該次會議究係僅被告一人？或有其他住戶出席，但未過半數出席？或
    有過半數出席，但未過半數同意總幹事有給職之決議？亦或根本未開會？被告既
    稱確有開會同意總幹事有給職，則衡諸常情，為何當時不於會議記錄上註明同意
    總幹事有給職之委員姓名，矧竟於事隔近三個月後，始以非開會之書面同意方式
    ，個別要求其他委員事後追認？況苟如通告所載確係改選委員，其性質應係住戶
    大會（擎天大樓八十四年八月六日管理組織章程第三條參照），則被告辯稱係管
    理委員會之內部會議，又何須通告所有之住戶周知？被告既有參與會議，對該會
    議之性質復應知之甚稔，焉對是否係住戶大會？管理委員會內部會議？均前後矛
    盾，復無其他證據證明當時確有開會同意總幹事有給職之記錄足參，再訊據證人
    壬○○、卯○○、巳○○、己○○、戊○○，亦均證稱當初並未開會同意被告領
    取月薪等語（見本院九十年三月十九日訊問筆錄、九十年三月二十日訊問筆錄）
    ，證人寅○○則證稱：八十九年三月初被告曾詢問其意見等語（見本院九十年三
    月十九日訊問筆錄）；證人巳○○、辛○○、己○○並均證稱同為管理委員之洪
    鈺華亦未出席開會等語（見本院九十年三月十九日訊問筆錄）；證人辛○○並證
    稱其並無印象有無開會等語（見本院九十年三月十九日訊問筆錄），足證被告就
    總幹事決議有給職乙事，並未召開會議，被告固提出通告一紙，惟該通告是否得
    證明確有開會，會中並有過半數同意總幹事有給職乙節，已使通常一般人，對是
    否確有此事，有合理之懷疑存在，難認被告所辯確屬真實，殆無疑義。（三）、
    就重覆支領更換機油款項部分（如附表三編號３所示），被告於本院審理時亦自
    承發電機不會經常性缺少等語（見本院九十年三月五日訊問筆錄），足證該發電
    機之機油並非屬經常性耗損之支出等情無訛，是機油部分之項目既非屬複雜，被
    告當時身為總幹事及主任委員，躬身處理財務之收支，焉能全然委為不知並稱僅
    係疏忽之理？此外，復有擎天大樓管理委員會八月份、九月份收支明細表各一紙
    、請款單三紙、大樓保養維修記錄單一紙及發票二紙足參，益徵被告確有侵占之
    行為，無待繁言。（四）、就發予工作人員獎金部分（如附表三編號４所示），
    有擎天住宅大樓管理委員會八十八年二月份收支明細表及元月份薪津表各一紙足
    考，參諸上開明細表「春節發予工作人員各項獎金７７５００」（即七萬七千五
    百元）及薪津表中「孫２５５００、葉２１５００、張２１５００、清潔２００
    ０、園藝１０００」（計七萬一千五百元）之差額確有六千元乙節，復據證人辰
    ○○、癸○○、丑○○於本院審理時均證稱：「我們沒有收到二千元」等語（見
    本院九十年三月二十日訊問筆錄）以觀，被告既自承該摘要及金額之部分確由其
    書寫等語（見本院九十年三月二十七日訊問筆錄），則就該差額六千元之流向本
    應清楚交待，矧於前揭八十八年二月份收支明細表及元月份薪津表中，就同一之
    「發放各項獎金」名目，有相異數目之記載，亦未確實記明二者間所差額之六千
    元究係如何發放，發放何處，況被告係擔任處理收支之管理委員，對帳目之處理
    既應審慎為之，已如前述，惟於八十八年二月份明細表及元份薪津表就之同一名
    目之獎金，卻出現相異數目之記載，實難僅以疏失之詞推諉，是參諸上開八十八
    年二月份明細表及元月份薪津表，應以證人三人之證詞較為可採，亦足證被告主
    觀上有意圖為自己不法所有之故意存在，自無待言；（五）、另就獎金及請領輪
    值費部分（如附表三編號５所示），業據證人癸○○、丑○○、辰○○證稱確未
    簽收等語無訛（見本院九十年三月二十七日訊問筆錄），證人癸○○並證稱：「
    二月六日我因急病託人告訴被告代班，但後來我看完病回來，就即刻上班，中間
    他只代我二個小時的班」等語，證人癸○○、丑○○、辰○○並均證稱：「（被
    告）是偶而有到警衛室聊天、抽菸，大約是傍晚的時候」等語明確（均見同日筆
    錄），則被告既僅代班二個小時，並非正式之輪值，衡諸常情，焉可謂偶而至警
    衛室聊天、抽菸，即係「待命留守」？並謂比照於春節期間辛苦輪值之守衛人員
    ，而得支領全額之輪值費？況被告於春節期間本非正式輪值之守夜人員，猶支領
    輪值費三千元之金額，顯有侵占之不法意圖，甚為明顯；（六）、至被告未繳納
    九個月之管理費部分（如附表三編號１所示），被告既稱係比照林清井免繳管理
    費云云及自承確未經開會同意等語（均見本院九十年三月二十日訊問筆錄），惟
    查，證人林清井免繳管理費之原因，係經擎天住宅大樓第二屆管理委員會八十四
    年八月二十五日第二次臨時會議決議准予免繳管理費，有擎天住宅大樓第二屆管
    理委員會八十四年八月二十五日第二次臨時會議一份在卷足參，而被告並未邀此
    寬典，亦未有任何擎天住宅大樓管理委員會之決議准予被告免繳管理費，此亦為
    被告所自承（見本院九十年三月二十日訊問筆錄），參諸自第一任委員至第五任
    委員除證人林清井擔任第二任委員部分經決議免繳外，餘均有繳納管理費等情，
    業據證人戊○○於本院審理時證述明確（見本院九十年四月三十日訊問筆錄），
    復查被告亦未提出任何擔任上開委員之職務即可免繳管理費之慣例供本院參酌，
    是縱如被告所云由證人戊○○所建議云云（見同日筆錄），惟被告既屬熟知事理
    之成年人，其法律上應負之給付義務，實難推諉因他人之建議而予以免除，參以
    被告身為管理委員，對繳納管理費之義務定知之甚稔，並應以身作則，焉有擅自
    免除自身繳納管理費之義務，而謂係聽從他人建議之理？益徵被告確有違背職務
    之不法意圖，甚為明顯。此外，如附表一編號１至編號８及附表三編號１至編號
    ５之犯罪事實，復有擎天住宅大樓管理組織章程一份、住戶說明書八紙、管理員
    說明書三紙、擎天大樓管理委員會一月份、二月份收支明細表各一紙、擎天住宅
    大樓八十八年一月至十二月、八十九年一月至七月管理費用一欄表一份、擎天住
    宅大樓管理委員會八十八年一月份至同年十二月份之臺灣中小企業銀行活期存款
    存摺一份、八十九年一月份薪津表一紙、證明書三紙、擎天大樓第二屆管理委員
    會第二次臨時會議（內容為：決議該員（按指證人林清井）擔任主任委員期間免
    繳管理費）、擎天大樓管理組警衛人員上下班時間卡四紙、簽到表一紙、農曆月
    份日期二紙在卷足資佐憑，是被告所辯，無非事後卸責之詞，尚無可採，事證明
    確，被告犯行洵堪認定，應依法論科。
二、核被告所為，係犯刑法第三百三十六條第二項之業務侵占罪及同法第三百四十二
    條第一項之背信罪。被告所犯上開業務侵占及背信犯行，均時間緊接，方法相同
    ，分別觸犯構成要件相同之罪名，顯係基於概括犯意為之，應依刑法第五十六條
    之規定，分別論以連續犯，並加重其刑。又被告所犯前揭二罪，犯意各別，行為
    互殊，應予分論併罰。爰審酌被告犯罪之動機、目的係貪圖不法利益、手段、所
    生危害及所得利益非鉅、犯後態度等一切情狀，量處如主文所示之刑，並定其應
    執行之刑，以資懲儆。
貳、無罪部分：
一、自訴意旨另略以：被告未○○係擎天大樓管理委員會第四、五、六屆之主任委員
    ，為從事業務之人，受該大樓全體住戶之委任管理大樓共有、共用部分之維護及
    與大樓共同住戶相關之事務，並包括收益、公共基金之孳息及其他經費之收支、
    保管及運用。詎未○○基於意圖為自己不法所有之概括犯意，利用其於八十六年
    間至八十八年間任職管理委員會擔任主任委員之職務之便，連續在位於臺南市○○○路○段七十三巷十號之擎天大樓內，將如附表一編號１、編號２及如附表二
    編號９所示住戶已繳納之管理費，分別未入帳於管理委員會，以易持有為所有之
    方法而侵吞上開款項供己花用，致侵害管理委員會之權益，因認被告涉犯刑法第
    三百三十六條第二項之侵占罪嫌。
二、按犯罪事實應依證據認定之，無證據不得推定其犯罪事實；又不能證明被告犯罪
    者，應諭知無罪之判決，刑事訴訟法第一百五十四條、第三百零一條第一項分別
    定有明文。又證人並未親身到庭，僅提出書面以代陳述者，顯與刑事訴訟法係採
    直接審理主義及言詞審理主義之本旨有違，依該法第一百五十九條規定，自不得
    採為認定事實之證據；證人並未親身到庭，僅提出書面以代陳述，殊難發生證言
    之效力；法院採用證言，應以言詞訊問為原則，即有不得已情形，亦須就其所在
    或於其所在地之法院訊問，若證人僅以書面代當庭陳述，不得採為認定事實之根
    據；再認定不利於被告之事實，須依積極證據，苟積極證據不足為不利於被告事
    實之認定，即應為有利於被告之認定，更不必有何有利之證據；而告訴人之告訴
    ，本以使被告受刑事追訴為目的，故其陳述是否與事實相符，自應調查其他證據
    ，以資審認，苟其所為攻擊之詞，尚有瑕疵，則在此瑕疵未予究明以前，即不能
    遽採為斷罪之基礎；另事實審法院對於證據之取捨，依法有自由判斷之權；認定
    犯罪事實所憑之證據，雖不以直接證據為限，間接證據亦包括在內；然而無論直
    接或間接證據，其為訴訟上之證明，須於通常一般之人均不致有所懷疑，而得確
    信其為真實之程度者，始得據為有罪之認定，倘其證明尚未達到此一程度，而有
    合理之懷疑存在時，事實審法院復已就其心證上理由予以闡述，敘明其如何無從
    為有罪之確信，因而為無罪之判決，尚不得任意指為違法最高法院七十年臺上字
    第三八六四號、二十年上字第一三三三號、十九年上字第一七一○號、三十年上
    字第八一六號、五十二年臺上字第一三００號、三十年上字第四八二號、七十六
    年臺上字第四九八六號判例分別著有判例可資參照。
三、本件自訴人認被告未○○涉有刑法第三百三十六條第二項之侵占罪，無非係以說
    明書二紙為論述之主要依據。訊據被告未○○於本院審理時堅詞否認有何侵占之
    犯行等語（見本院九十年二月八日訊問筆錄）。
四、經查：訊據生億建設企業股份有限公司（下稱「生億公司」）之代理人即證人郭
    公爵於本院審理時證稱：「（如何繳給被告的，有何證據證明？）不記得了」等
    語（見本院九十年二月十九日訊問筆錄），足證證人並無法證明是否確有繳納如
    附表一編號１、編號２之管理費予被告，應堪認定，並參諸自訴人所提擎天大樓
    管理費用一欄表中Ａ１２之住戶係「開億公司」，而非「生億公司」，是此部分
    是否確如自訴人所陳稱生億公司確有繳交如附表一編號１、編號２予被告，即非
    無疑；又證人子○○並未親身到庭，僅提出說明書之書面以代陳述，顯與刑事訴
    訟法係採直接審理主義及言詞審理主義之本旨有違，此部分自不得採為認定被告
    侵占事實之證據；是該部分之書面，殊難發生證言之效力，自無疑義，則認定不
    利於被告之事實，既須依侵占之積極證據，苟積極證據不足為不利於被告事實之
    認定，即應為有利於被告之認定，更不必有何有利之證據；復自訴人之自訴，本
    以使被告受刑事追訴為目的，故其陳述是否與事實相符，自應調查其他證據，以
    資審認，而本件子○○部分之說明書，僅有蓋印一枚，其為訴訟上之證明，已使
    通常一般之人均有所懷疑，而無法確信被告未○○確有侵占此部分之管理費，無
    法達到信其為真實之程度，難以該罪相繩。是事實審法院對於證據之取捨，依法
    固有自由判斷之權，然積極證據既不足證明被告確有侵占之犯罪事實，此部分即
    應為有利於被告之認定，自無待言。
五、綜上所述，本件依職權調查所得證據，此部分尚不足以證明被告確有自訴人所指
    上開侵占之事實存在，此外，復查無其他積極證據足資證明，揆諸首開法條規定
    及判例意旨，被告犯罪尚屬不能證明，惟此部分與前揭論罪科刑部分有連續犯裁
    判上一罪之關係，爰不另為無罪之諭知，附此敘明。
據上論斷，應依刑事訴訟法第三百四十三條、二百九十九條第一項前段，刑法第五十
六條、第三百三十六條第二項、第三百四十二條第一項、第五十一條第五款，罰金罰
鍰提高標準條例第一條前段，判決如主文。
中    華    民    國      九十      年      五        月      三十一    日
                              臺灣臺南地方法院刑事第二庭
                                  審判長法官  侯明正
                                        法官  黃光進
                                        法官  黃翰義
右正本證明與原本無異。
如不服本判決應於送達後十日內向本院提出上訴狀。
                                      書記官  陳金堂
中    華    民    國      九十      年       五       月      三十一    日
附錄本案論罪科刑法條全文：
刑法第三百三十六條
對於公務上或因公益所持有之物，犯前條第一項之罪者，處一年以上七年以下有期徒
刑，得併科五千元以下罰金。
對於業務上所持有之物，犯前條第一項之罪者，處六月以上五年以下有期徒刑，得併
科三千元以下罰金。
前二項之未遂犯罰之。
刑法第三百四十二條
為他人處理事務，意圖為自己或第三人不法之利益或損害本人之利益，而為違背其任
務之行為，致生損害於本人之財產或其他利益者，處五年以下有期徒刑、拘役或科或
併科一千元以下罰金。
前項之未遂犯，罰之。
附表一：
┌─┬───────┬────┬─────────┬─────┬────┐
│編│  繳納之月份  │ 被 告  │  管理費之金額    │  住  戶  │ 備  註 │
│號│              │        │                  │          │        │
├─┼───────┼────┼─────────┼─────┼────┤
│１│八十七年六月、│未○○  │計一萬零三百零八元│Ａ１２    │        │
│  │七月、十月、十│        │（每月二千五百七十│生億建設企│        │
│  │一月          │        │七元）            │業公司    │        │
├─┼───────┼────┼─────────┼─────┼────┤
│２│八十七年九月、│同右    │車道管理費每月八千│同右      │        │
│  │十月（管理費）│        │元計二月共一萬六千│          │        │
│  │及同年六月、七│        │元；車道清潔費每月│          │        │
│  │月、十月、十一│        │八百五十元計四月共│          │        │
│  │月（清潔費）  │        │三千四百元。      │          │        │
└─┴───────┴────┴─────────┴─────┴────┘
附表二：
┌─┬───────┬────┬─────────┬─────┬────┐
│編│  繳納之月份  │ 被 告  │  管理費之金額    │  住  戶  │ 備  註 │
│號│              │        │                  │          │        │
├─┼───────┼────┼─────────┼─────┼────┤
│１│八十八年十二月│未○○  │每月一千三百六十一│Ｂ３      │        │
│  │              │        │元                │丙○○    │        │
├─┼───────┼────┼─────────┼─────┼────┤
│２│八十九年全年度│同右    │八十九年全年度之管│同右      │        │
│  │              │        │理費              │          │        │
│  │              │        │                  │          │        │
├─┼───────┼────┼─────────┼─────┼────┤
│３│八十八年九月、│同右    │每月一千二百五十九│Ｂ１      │        │
│  │十一月、十二月│        │元                │陳珮臻    │        │
│  │及八十九年一月│        │                  │          │        │
├─┼───────┼────┼─────────┼─────┼────┤
│４│八十八年三月  │同右    │每月一千六百七十六│Ｃ５      │        │
│  │              │        │元                │庚○○    │        │
│  │              │        │                  │          │        │
└─┴───────┴────┴─────────┴─────┴────┘
┌─┬───────┬────┬─────────┬─────┬────┐
│５│八十八年三月至│同右    │每月一千四百元    │Ｅ４      │        │
│  │五月          │        │                  │乙○○    │        │
├─┼───────┼────┼─────────┼─────┼────┤
│６│八十八年八月至│同右    │每月二千三百三十五│Ｅ１１    │        │
│  │十月          │        │元                │甲○○    │        │
├─┼───────┼────┼─────────┼─────┼────┤
│７│八十八年十二月│同右    │每月一千七百八十元│Ｈ８      │        │
│  │              │        │                  │丁○○    │        │
├─┼───────┼────┼─────────┼─────┼────┤
│８│八十六年十二月│同右    │計新臺幣（下同）六│Ａ１１    │Ｈ１２住│
│  │、八十七年十二│        │千一百六十元      │賴繡珠    │戶出租車│
│  │月            │        │                  │          │位代繳  │
├─┼───────┼────┼─────────┼─────┼────┤
│９│八十八年十一月│同右    │每月一千二百四十二│Ｆ２      │        │
│  │、八十九年二月│        │元                │子○○（原│        │
│  │至三月        │        │                  │名徐秋月）│        │
└─┴───────┴────┴─────────┴─────┴────┘
附表三：
┌─┬───────┬────┬─────────┬──────────┐
│編│  月    份    │ 被 告  │    金      額    │      事    由│
│號│              │        │                  │                    │
├─┼───────┼────┼─────────┼──────────┤
│１│八十八年八月至│未○○  │計一萬二千四百零二│未繳納九個月之管理費│
│  │八十九年四月  │        │元                │。                  │
├─┼───────┼────┼─────────┼──────────┤
│２│自八十九年一月│同右    │計十二萬六千元    │未召開會議經管理委員│
│  │至同年七月止  │        │                  │過半數之同意，擅以「│
│  │              │        │                  │總幹事」之名義自管理│
│  │              │        │                  │委員會每月支領薪資一│
│  │              │        │                  │萬八千元。          │
├─┼───────┼────┼─────────┼──────────┤
│３│八十八年九月  │同右    │計二萬四千元      │八十八年八月間擎天住│
│  │              │        │                  │宅大樓地下室緊急發電│
│  │              │        │                  │機更換機油，由玖順公│
│  │              │        │                  │司承作，費用一萬六千│
│  │              │        │                  │元，被告要求玖順公司│
└─┴───────┴────┴─────────┴──────────┘
┌─┬───────┬────┬─────────┬──────────┐
│  │              │        │                  │重新開立八千元之發票│
│  │              │        │                  │二張換回一萬六千元之│
│  │              │        │                  │發票後，於八十八年九│
│  │              │        │                  │月間向管理委員會重覆│
│  │              │        │                  │請款一萬六千元，並以│
│  │              │        │                  │重新開立之八千元發票│
│  │              │        │                  │向管理委員會請領分擔│
│  │              │        │                  │款，惟均未入帳。    │
│  │              │        │                  │    │
├─┼───────┼────┼─────────┼──────────┤
│４│八十八年二月  │同右    │計六千元          │以發給工作人員各項獎│
│  │              │        │                  │金為由，向管理委員會│
│  │              │        │                  │請領七萬七千五百元之│
│  │              │        │                  │獎金支出，惟僅發給工│
│  │              │        │                  │作人員七萬一千五百元│
│  │              │        │                  │，其中六千元則侵占入│
│  │              │        │                  │己。                │
│  │              │        │                  │                    │
└─┴───────┴────┴─────────┴──────────┘
┌─┬───────┬────┬─────────┬──────────┐
│５│八十九年一月  │同右    │計九千元（獎金二千│被告以春節加班及輪值│
│  │              │        │元乘以三等於六千元│之名分別向管理委員會│
│  │              │  │，並加上輪職費三千│支領獎金六千元（自訴│
│  │              │        │元）              │人更正「加班費」之名│
│  │              │        │                  │目為「獎金」）及輪值│
│  │              │        │                  │費三千元。          │
└─┴───────┴────┴─────────┴──────────┘


司法院資訊處製作；財團法人民間司法改革基金會備份。
